【裁判字號】    98,上訴,2857
【裁判日期】    980720
【裁判案由】    毒品危害防制條例
【裁判全文】
臺灣高等法院刑事判決                98年度上訴字第2857號
上  訴  人
即  被  告  甲○○
上列上訴人即被告因毒品危害防制條例案件，不服臺灣新竹地方
法院九十八年度審訴字第一八一號，中華民國九十八年六月十二
日第一審判決（起訴案號：臺灣新竹地方法院檢察署九十八年度
毒偵字第三一○號），提起上訴，本院判決如下：
    主  文
上訴駁回。
    理  由
一、按「依本編（協商程序）所為之科刑判決，不得上訴。但有
    第四百五十五條之四第一項第一款、第二款、第四款、第六
    款、第七款所定情形之一，或協商判決違反同條第二項之規
    定者，不在此限。」刑事訴訟法第四百五十五條之十第一項
    定有明文。次按「協商判決之上訴，除本編有特別規定外，
    準用第三編第一章及第二章之規定。」「第二審法院認上訴
    有不合法律上程式或法律上不應准許，或其上訴權已喪失之
    情形者，應以判決駁回之。」此觀刑事訴訟法第四百五十五
    條之十一第一項、第三百六十七條前段至明。準此，協商程
    序所為之科刑判決，除有刑事訴訟法第四百五十五條之四第
    一項第一款：於法院協商訊問程序終結前，被告撤銷協商合
    意或檢察官撤回協商聲請者；第二款：被告協商之意思非出
    於自由意志者；第四款：被告所犯之罪非第四百五十五條之
    二第一項所定得以協商判決者；第六款：被告有其他較重之
    裁判上一罪之犯罪事實者；第七款：法院認應諭知免刑或免
    訴、不受理者情形之一，及違反同條第二項「法院應於協商
    合意範圍內為判決；法院為協商判決所科之刑，以宣告緩刑
    或二年以下有期徒刑、拘役或罰金為限」之規定者外，不得
    上訴。
二、上訴意旨略以：被告坦承願意接受刑責，竟仍遭判處有期徒
    刑一年十月，實難甘服。被告一時沉淪施打毒品，已有所悔
    悟，請給予被告重新量刑之機會云云。
三、經查：本件被告甲○○所犯施用第一級毒品罪及施用第二級
    毒品罪，於九十八年五月二十七日原審法院行準備程序時坦
    承不諱（見原審卷第二十九頁背面），檢察官乃於同日聲請
    原審法院同意於審判外進行協商程序，同日檢察官與被告達
    成合意，被告並表示同意檢察官之求刑刑度分別為：施用第
    一級毒品罪，願受有期徒刑一年四月; 施用第二級毒品罪，
    願受有期徒刑一年，合併應執行有期徒刑一年十月（見原審
    卷第三十一頁）。復陳稱其係出於自由意志達成協商合意屬
    實（見原審卷第三十五頁）。原審法院並依法當庭告知上訴
    人認罪之罪名，及「一、如適用協商程序判決，上訴人喪失
    受法院依通常程序公開審判、保持緘默、與證人對質或詰問
    證人之權利。二、法院如依協商程序合意而為判決時，除有
    刑事訴訟法第四百五十五條之四第一項第一款、第二款、第
    四款、第六款、第七款所定情形之一者，不得上訴」等旨，
    並經被告表示充分了解原審法院所告知之事項，均據被告於
    筆錄內簽名確認無訛。且法院所踐行之訴訟程序均依法律規
    定，本案尚有公設辯護人在場介入協商程序，已充分保護被
    告之權益。原審法院依協商合意範圍內，判處被告如原判決
    主文所示之罪刑，核無違誤。被告前揭上訴理由，核與刑事
    訴訟法第四百五十五條之十第一項但書之要件不符。故本件
    原審協商判決既無刑事訴訟法第四百五十五條之十第一項但
    書所定之情形之一，揆諸首揭說明，自屬不得上訴。被告就
    施用第一、二級毒品二罪提起上訴，為法律上不應准許，應
    予駁回，並不經言詞辯論為之。
據上論斷，應依刑事訴訟法第三百六十七條前段、第三百七十二
條，判決如主文。
中    華    民    國    98    年    7     月    20    日
                  刑事第九庭審判長法  官  陳貽男
                                  法  官  許宗和
                                  法  官  何信慶
以上正本證明與原本無異。
不得上訴。
                                  書記官  王泰元
中    華    民    國    98    年    7     月    21    日


司法院資訊處製作；財團法人民間司法改革基金會備份。
